# 关于赠送福利问题入账

提问人：wx_5dba3aa5b69b 时间：2019-12-22 08:05:11
陈版主，如果企业福利赠送公司生产相关产品，视同销售的行为，在本期入账到费用中-福利费？还是入账营业收入？

回答人：chenyiwei
企业首先应按赠送自产产品的含增值税售价，借：管理费用/制造费用等，贷：应付职工薪酬——非货币性福利。
发放实物时：借：应付职工薪酬——非货币性福利，贷：营业收入，贷：应交税费——应交增值税（销项税额）；借：营业成本，贷：库存商品。